臺灣臺北地方法院民事判決　九十一年度訴字第三九九九號
　　原　　　告　台灣中小企業銀行股份有限公司
　　法定代理人　甲○○
　　訴訟代理人　乙○○
　　被　　　告　丙○○
　　被　　　告　丁○○
右當事人間清償借款事件，本院判決如左：
    主    文
被告應連帶給付原告新台幣參佰零玖萬肆仟柒佰伍拾伍元及如附表一所示之利息、違
約金。
訴訟費用由被告連帶負擔。
本判決於原告以新台幣壹佰零萬伍仟元供擔保後，得假執行。
    事    實
一、原告方面：
  (一)聲明：如主文第一項所示，及為以供擔保為條件之假執行宣告。
  (二)陳述：被告丙○○邀同被告丁○○為連帶保證人，向原告借款金額新台幣四佰萬
          元，約定借款期間自民國八十八年六月二十二日起至九十五年六月二十二
          日止，利率依原告基本放款利率加年利率百分之○．二八機動調整，目前
          利率為百分之六．八三五，如借款到期或視為全部到期未立即清償時，應
          按約定利率給付遲延利息，逾期償還本金、利息或本息時，按借款總餘額
          ，自應償還日起，其逾期在六個月以內者按約定利率之一成，超過六個月
          者超過部分按約定利率之二成加計違約金。詎被告丙○○上開貸款本息僅
          繳至九十年十二月二十二日，尚欠原告本金參佰零玖萬肆仟柒佰伍拾伍元
          及如附表所示之利息、違約金未償，依授信約定書第五條約定，所有債務
          已視為全部到期，屢經催討，均未置理，為此訴請被告連帶清償債務等語
          。
  (三)證據：提出借據影本、授信約定書影本等件為證。
二、被告方面：
  (一)丙○○部分
    1.聲明：駁回原告之訴。
    2.陳述：確有簽名借款，惟目前無力支付。
  (二)丁○○部分
    1.聲明：駁回原告之訴。
    2.陳述：確有簽名擔任連帶保證人，惟原告找我這樣八、九十歲之人擔任保證人
            不對，且銀行每月並未寄借款人之還款明細給我。
    理    由
一、本件原告起訴主張被告丙○○向原告借款四百萬元，邀同丁○○為連帶保證人，
    詎所借款項僅償還部分後即未再清償，尚欠如主文所示之金額及利息違約金未還
    ，為此訴請被告連帶清償債務等語；被告丙○○則辯稱目前無力償還，丁○○則
    辯稱原告不應同意伊擔任連帶保證人云云。
二、本件被告對於曾向原告借款或擔任連帶保證人一節均無爭議，被告丙○○雖辯稱
    目前無力償還，丁○○雖表示原告不應同意其擔任連帶保證人，惟查被告二人均
    為具有完全行為能力及意思能力之自然人，對於借款契約之內容復非不知，而原
    告確於被告辦妥借款申請手續後，將款項撥入借款人丙○○帳戶內，由丙○○領
    用完畢，而丁○○亦曾親自簽章同意擔任丙○○本件借款之連帶保證人，此一事
    實分別有原告所提之借據影本、授信約定書影本等件為證，而被告丙○○自承目
    前無力繳款，且有欠繳情事，依兩造所簽訂之授信約定書第五條第一款約定，若
    借款人有任何一宗債務不依約清償本金時，則所有債務視為全部到期，本件被告
    丙○○自九十年十二月二十二日起即未依約繳交貸款本息，依上開約定，其與原
    告之借款債務已經全部到期，而依民法第四百七十八條前段規定，被告丙○○自
    應負清償所有債務之義務，另被告丁○○既已同意擔任丙○○本件借款之連帶保
    證人，依民法第七百三十九條規定，自應同負清償責任，是本件被告所舉無力清
    償、不宜擔任連帶保證人之辯，自屬無據，從而原告據借款契約及連帶保證契約
    提起本訴，請求被告連帶清償如主文所示之金額及利息、違約金等，即無不合，
    應予准許。
三、假執行之宣告：
    原告陳明願供擔保，聲請宣告假執行，核無不合，爰酌定相當擔保金額准許之。
四、結論：原告之訴為有理由，依民事訴訟法第三百八十五條第一項前段、第八十五
    條第二項，第三百九十條第二項判決如主文。
中　　　華　　　民　　　國　　九十一　　年　　 十一　　 月　　 十四　　 日
　　　　　　　　　　　　　　　　　　　　　　民事第二庭法　官　汪漢卿
右為正本係照原本作成
如對本判決上訴，須於判決送達後廿日內向本院提出上訴狀
中　　　華　　　民　　　國　　九十一　　年　　 十一　　 月　　 十四　　 日
　　　　　　　　　　　　　　　　　　　　　　　　　法院書記官　王  儀
